# 如何理解未来适用法？

提问人：欢乐松鼠 时间：2014-02-12 15:39:52
执行企业会计制度的一家公司， 2013 年执行小企业会计准则，长期股权投资 200 万股权比例60%，原来按权益法核算损益调整累计-5万， 2013 年报表长期投资期初数为 195 万， 2013 年该被投资企业已经扭亏为盈，那 2013 年报表长期投资期末数应为 195 万还是 200 万了？

回答人：chenyiwei
关于印发《小企业执行〈小企业会计准则〉有关问题衔接规定》的通知（财会[2012]20号）：
6 ．"长期股权投资"科目 新准则设置了"长期股权投资"科目，其核算内容与原制度相应科目的核算内容基本相同，但核算方法有所不同。新准则要求小企业对长期股权投资一律采用成本法核算。转账时，应将原账中"长期股权投资"科目的余额直接转至新账，也可沿用原账。 对于原制度下采用权益法核算的长期股权投资，因以前期间投资收益确认导致长期股权投资账面余额大于其投资成本的，在以后期间被投资单位宣告分派现金股利或利润时，应按照应分得的金额冲减长期股权投资账面余额，直至该项投资账面余额冲减至原投资成本。

提问人：欢乐松鼠 时间：2014-02-13 10:07:11
陈版，是谁给俺戴了顶"新人"的帽子了？俺都快可以领退休工资了还新人啊？实习生干的吧？好比海外游子回娘家看看，却被问，你是谁啊？的感觉，疏离感，被抛弃感，关注了这么多年视野，还是陈版您的粉丝，不要酱紫，俺伤不起{}。。。陈版，这事可能您得管管。。。

回答人：chenyiwei
大概是系统自动设置的，我也不是很清楚系统判断“新人”的标准，建议去社区公务版面问一下。你是否在论坛升级之后首次发主题帖？